臺灣新北地方法院刑事判決
111年度審訴字第630號
公  訴  人  臺灣新北地方檢察署檢察官
被      告  陳宏銘



上列被告因傷害等案件，經檢察官提起公訴（111年度偵字第608
4號），被告於本院準備程序中就被訴事實為有罪之陳述，經本
院合議庭裁定由受命法官獨任進行簡式審判程序，判決如下：
    主  文
陳宏銘犯詐欺取財罪，處有期徒刑肆月，如易科罰金，以新臺幣
壹仟元折算壹日；扣案之SAMSUNG廠牌行動電話壹支沒收。又犯
傷害罪，處有期徒刑參月，如易科罰金，以新臺幣壹仟元折算壹
日。應執行有期徒刑陸月，如易科罰金，以新臺幣壹仟元折算壹
日。
    事  實
一、陳宏銘明知其並無付款之能力及意願，竟意圖為自己不法之
    所有，基於詐欺取財之犯意，於民國110年12月31日某時，
    見賣家鄭妮於臉書所刊登出售全新iPhone 13 Pro 256G石墨
    灰色行動電話1支（IMEI碼：000000000000000號、00000000
    0000000號；下稱「本案行動電話」）之訊息後，即透過臉
    書Messenger通訊功能，以臉書暱稱「陳子妍」與鄭妮聯繫
    ，向鄭妮佯稱願以新臺幣35,400元之價格購買本案行動電話
    ，且可約定時間當面取貨付款云云，鄭妮遂與佯裝為「陳子
    妍」之陳宏銘相約於同日13時許，在板橋火車站進行面交，
    其後陳宏銘再將交易地點更改為新北市板橋區縣○○道0段000
    號之路易莎咖啡店，鄭妮於同日13時30分許抵達上址咖啡店
    後，陳宏銘即自稱係「陳子妍」之男友，並佯稱該咖啡店為
    其家人所開，因店內尚在進行帳目結算，須待結算完成始能
    交付價款云云，鄭妮因而進入店內等候，嗣於同日15時30分
    許，陳宏銘即以結算完成可進行交易為由，要求鄭妮一同至
    上址咖啡店外檢查本案行動電話，鄭妮不疑有他，陷於錯誤
    ，而在上址咖啡店外交付本案行動電話與陳宏銘，陳宏銘隨
    即將本案行動電話放入車牌號碼000-000號普通重型機車置
    物箱內而詐騙得手，並藉詞要停好機車後再進入咖啡店內拿
    取現金付款，陳宏銘隨即騎乘上開機車搭載鄭妮於附近道路
    繞行假意尋找停車位，再以找不到停車位為由，將機車騎返
    上址咖啡店門口，鄭妮因誤認陳宏銘要停車而先行下車，陳
    宏銘旋即欲趁機騎車離去，鄭妮見狀立即上前拉住該機車之
    後座把手欲阻止陳宏銘離去，陳宏銘明知鄭妮已手握機車後
    座把手，如繼續向前行駛可能造成鄭妮跌倒受傷，為能順利
    逃離現場，仍不違背其本意，基於傷害之不確定故意，不顧
    鄭妮徒手拉住機車後座把手在後奔跑，仍執意加速前進，致
    鄭妮因而摔倒在地，受有牙齒斷裂、雙膝及雙手掌挫擦傷之
    傷害。陳宏銘逃離現場後，旋於同日18時許，前往新北市○○
    區○○路0段000號Yes通訊行，將本案行動電話出售與不知情
    之Yes通訊行店員陳濬紳。嗣警方接獲鄭妮報案，經調閱監
    視器錄影畫面後，於111年1月3日13時15分許，持臺灣新北
    地方檢察署檢察官核發之拘票，在新北市○○區○○路0段000巷
    00弄0號11樓之3將陳宏銘拘提到案，並於同日15時20分許，
    持本院核發之搜索票至陳宏銘位於新北市○○區○○○路000巷0
    號住處執行搜索，而扣得陳宏銘於犯案時穿著之外套、長褲
    、T恤各1件、安全帽1頂及供與鄭妮聯繫用之SAMSUNG廠牌行
    動電話1支（IMEI碼：000000000000000號、00000000000000
    0號），再經警通知Yes通訊行店員陳濬紳到所說明，扣得陳
    濬紳交付之本案行動電話（已發還鄭妮），而循線查悉上情
    。
二、案經鄭妮訴由新北市政府警察局海山分局報告臺灣新北地方
    檢察署檢察官偵查起訴。　
    理  由
壹、程序方面：
    本件被告陳宏銘所犯係死刑、無期徒刑、最輕本刑為3年以
    上有期徒刑以外之罪，其於準備程序中就被訴事實為有罪之
    陳述，經法官告知簡式審判程序之旨，並聽取公訴人及被告
    之意見後，依刑事訴訟法第273條之1第1項規定，由本院合
    議庭裁定由受命法官獨任進行簡式審判程序，且依刑事訴訟
    法第273條之2及第159條第2項規定，不適用傳聞法則有關限
    制證據能力之相關規定，合先敘明。　　
貳、實體部分：
一、上揭犯罪事實，業據被告陳宏銘於本院準備程序及審理時均
    坦承不諱，核與證人即告訴人鄭妮於警詢時及偵查中之證述
    、證人陳濬紳於警詢時之證述相符，並有被告於犯案時所穿
    著之外套、長褲、T恤各1件、安全帽1頂、SAMSUNG廠牌行動
    電話1支扣案可資佐證及新北市政府警察局海山分局搜索扣
    押筆錄、扣押物品目錄表各1份、新北市政府警察局海山分
    局扣押筆錄、扣押物品目錄表各1份、國軍桃園總醫院附設
    民眾診療服務處診斷證明書翻拍照片1張、臉書MESSENGER訊
    息紀錄截圖照片11張、暱稱「陳子妍」之臉書帳號頁面截圖
    照片3張、本案行動電話外盒照片1張、被告所用之臉書登入
    帳號截圖照片1張、扣案衣物及安全帽照片1張、告訴人傷勢
    照片5張、監視器錄影畫面截圖照片15張、贓物領據1紙、臺
    灣新北地方檢察署檢察官勘驗筆錄1份、監視器錄影畫面檔
    案光碟1片附卷可稽（見偵查卷第57至61、77至81、85、87
    至109、151、173頁），足見被告前揭任意性自白與事實相
    符，洵堪採為認定事實之依據。本案事證明確，被告犯行均
    堪認定，應依法論科。
二、論罪科刑：
  ㈠核被告所為，係犯刑法第339條第1項之詐欺取財罪及同法第2
    77條第1項之傷害罪。
　㈡被告所犯上開2罪間，犯意各別，行為互殊，應予分論併罰。
    　
　㈢爰審酌被告正值青壯，且為心智成熟之成年人，未思以正當
    管道獲取所需財物，明知其並無付款之意，竟利用上開手法
    詐騙告訴人財物，顯然欠缺尊重他人財產權益之守法觀念，
    復為逃離現場，不顧告訴人已拉住其機車後座把手在後奔跑
    ，仍執意加速前進，致告訴人跌倒受傷，法治觀念淡薄，惟
    念其犯後坦承犯行，態度尚可，並衡酌其於107年間有因詐
    欺案件經法院論罪科刑及執行完畢紀錄，有臺灣高等法院被
    告前案紀錄表1份在卷可考，復兼衡其犯罪之動機、目的、
    手段、所詐得之財物價值、告訴人所受傷害程度，詐得財物
    業經警方扣押發還告訴人，及其自陳國中畢業之智識程度、
    入監前在做工、須給予弟妹生活費之生活狀況等一切情狀，
    分別量處如主文所示之刑，並均諭知如易科罰金之折算標準
    ，及定其應執行之刑並諭知如易科罰金之折算標準，以資懲
    儆。
三、沒收:
　㈠按供犯罪所用、犯罪預備之物或犯罪所生之物，屬於犯罪行
    為人者，得沒收之，刑法第38條第2項前段定有明文。又犯
    罪所得，屬於犯罪行為人者，沒收之；前二項之沒收，於全
    部或一部不能沒收或不宜執行沒收時，追徵其價額；犯罪所
    得已實際合法發還被害人者，不予宣告沒收或追徵，刑法第
    38條之1第1項前段、第3項、第5項分別定有明文。
　㈡查，扣案之SAMSUNG廠牌行動電話1支，係被告所有，供其於
    本案與告訴人聯繫使用，有被告手機內暱稱「陳子妍」之臉
    書帳號頁面截圖照片、被告所用之臉書登入帳號截圖照片在
    卷可稽，為供犯罪所用之物，爰依刑法第38條第2項前段規
    定宣告沒收。另扣案之外套、長褲、T恤各1件、安全帽1頂
    ，雖係被告於本案犯行時所穿著，惟此等物品均有其日常功
    能，難認係供犯罪所用，爰不予宣告沒收。至被告詐得之本
    案行動電話，已經警方扣案並發還告訴人一節，有贓物領據
    1紙在卷可稽（見偵查卷第151頁），爰依刑法第38條之1第5
    項之規定，不予宣告沒收或追徵。
據上論斷，應依刑事訴訟法第273條之1第1項、第299條第1項前
段，刑法第277條第1項、第339條第1項、第41條第1項前段、第5
1條第5款、第38條第2項前段，刑法施行法第1條之1第1項，判決
如主文。
本案經檢察官陳亭君提起公訴，經檢察官張啓聰到庭執行職務。
中　　華　　民　　國　　111 　年　　9 　　月　　14　　日
                  刑事第二十五庭  法  官      曾淑娟
如不服本判決，應於判決送達後20日內敘明上訴理由，向本院提
出上訴狀 (應附繕本) ，上訴於臺灣高等法院。其未敘述上訴理
由者，應於上訴期間屆滿後20日內向本院補提理由書「切勿逕送
上級法院」。
                                  書記官       王若安
中　　華　　民　　國　　111 　年　　9 　　月　　15　　日
附錄本案論罪科刑法條全文：　　
中華民國刑法第277條
傷害人之身體或健康者，處5年以下有期徒刑、拘役或50萬元以
下罰金。
犯前項之罪，因而致人於死者，處無期徒刑或7年以上有期徒刑
；致重傷者，處3年以上10年以下有期徒刑。　 

中華民國刑法第339條
意圖為自己或第三人不法之所有，以詐術使人將本人或第三人之
物交付者，處5年以下有期徒刑、拘役或科或併科50萬元以下罰
金。
以前項方法得財產上不法之利益或使第三人得之者，亦同。
前二項之未遂犯罰之。